【裁判字號】    89,易,2136
【裁判日期】    890609
【裁判案由】    恐嚇
【裁判全文】
臺灣高雄地方法院刑事判決                        八十九年度易字第二一三六號
    公  訴  人  臺灣高雄地方法院檢察署檢察官
    被      告  丙○○
右列被告因恐嚇案件，經檢察官提起公訴 (八十九年度偵字第八六００號)，本院判
決如左：
    主  文
丙○○以加害生命之事，恐嚇他人致生危害於安全，處拘役伍拾日，如易科罰金，以
參佰元折算壹日。
    事  實
一、丙○○與其配偶甲○○素來感情不睦，於民國八十九年四月十六日凌晨二時許，
    在其高雄縣鳳山市○○路三二三之三號四樓住處，酒後與甲○○發生齟齬，竟基
    於恐嚇之犯意，以加害生命之事，先於廚房開啟瓦斯桶開關二次，讓瓦斯氣體逸
    出，甲○○隨之將瓦斯桶開關關閉，詎丙○○又將瓦斯桶搬至其臥室（原屬丙○
    ○與甲○○之臥室，現僅由丙○○使用），開啟開關，並對甲○○恫稱：大家同
    歸於盡等語，使甲○○心生畏懼，致生危害於安全，乃報警究辦。
二、案經高雄縣警察局鳳山分局報請台灣高雄地方法院檢察署檢察官偵查起訴。
    理  由
一、訊據被告丙○○固不諱言於前揭時間有持瓦斯桶至其臥室，開啟瓦斯桶開關之情
    ，惟矢口否認恐嚇犯行，辯稱：伊僅打開瓦斯桶開關一下，隨即關上，並無恐嚇
    要與甲○○同歸於盡云云。惟查，右揭事實，業據證人甲○○於本院審理時證述
    略稱：被告在廚房開瓦斯二次，伊將之關閉，被告又將瓦斯桶抱至其房間，伊要
    前往阻止，在房門口遭被告推出，被告並恫稱要死大家一起死，旋開啟瓦斯，伊
    與小孩聞到瓦斯味，乃跑出來，遇見霹靂小組，即載伊至派出所報警處理等語藄
    詳；復據證人即被告之女乙○○於警訊中證稱：其父（丙○○）將瓦斯打開，放
    置在其父母之房間，說要讓全家一起死，伊與母親乃逃至派出所報案等語在卷；
    互核證人甲○○、乙○○之證詞尚無不符，自應信為真實。再參以被告於警訊中
    供述其酒後返家遭其妻斥罵，乃將瓦斯桶搬至房間，房間之瓦斯味道很臭等語，
    則被告若無藉開瓦斯，讓瓦斯氣體逸出，以恐嚇甲○○，豈有將瓦斯桶自廚房搬
    至房間，開啟瓦斯桶開關，使瓦斯氣體逸出，致房間有濃厚瓦斯臭味之舉措。足
    徵被告所辯無非畏罪卸責之詞，不足採信，罪證明確，被告犯行堪以認定。
二、核被告所為係犯刑法第三百零五條之罪。按被告於前開時地以密切不可分之三次
    開啟瓦斯桶開關之行為，接續實行，而成立同一之恐嚇罪之犯罪事實，應包括之
    視為單純一罪。爰審酌被告前無犯罪紀錄，有本院被告院內索引卡紀錄表、台灣
    高等法院全國前案紀錄表、台灣高雄地方法院檢察署刑案資料查註紀錄表各一份
    在卷可考，素行尚非不良，惟其因與其妻甲○○感情不睦，酒後發生齟齬，竟以
    開啟瓦斯桶開關，讓瓦斯氣體逸出之危險性舉措恐嚇甲○○，且犯後狡詞匿飾，
    圖卸刑責，態度欠佳等一切情狀，量處如主文所示之刑，並諭知易科罰金之折算
    標準，以資懲儆。
據上論斷，應依刑事訴訟法第二百九十九條第一項前段，刑法第三百零五條、第四十
一條，罰金罰鍰提高標準條例第一條前段、第二條，判決如主文。
本案經檢察官葉淑文到庭執行職務
中    華    民    國      八十九      年      六      月      九      日
                                      臺灣高雄地方法院刑事庭
                                法  官    郭錦茂
右正本證明與原本無異。
如不服本判決，應於判決送達後十日內，向本院提出上訴狀。
                                書記官    賴佳慧
中    華    民    國      八十九      年      六      月      十五      日
附錄本判決論罪法條：
  刑法第三百零五條：
  以加害生命、身體、自由、名譽、財產之事，恐嚇他人致生危害於安全者，處二年
  以下有期徒刑、拘役或三百元以下之罰金。


司法院資訊處製作；財團法人民間司法改革基金會備份。
